【裁判字號】    90,交聲,503
【裁判日期】    900731
【裁判案由】    交管條例聲異
【裁判全文】
臺灣板橋地方法院交通事件裁定                      九十年度交聲字第五三號
    原處分機關  交通部公路局臺北區監理所板橋監理站
    異  議  人
    即受處分人  甲○○
右列受處分人因違反道路交通管理處罰條例案件，對於交通部公路局臺北區監理所板
橋監理站九十年五月二十五日所為之處分（原處分案號：板監三字第裁四一─ＡＢＶ
七○一三九五號），聲明異議，本院裁定如左：
    主  文
異議駁回。
    理  由
一、聲明異議意旨略以：本件伊騎乘機車遭警方攔檢實施酒測，惟伊並未飲酒，前三
    次均通過合格而未違規，詎警卻以不必要之第四次測試且未告之歸零之義務，即
    逕以第四次側值零點三八毫克告發，其告發之程序及測試器具誤差之大顯有可議
    ，實難信服，爰聲明異議請求撤銷原處分等情。
二、按汽車駕駛人飲酒後其吐氣所含酒精成份超過每公升零點二五毫克以上者，不得
    駕車。又汽車駕駛人，駕駛汽車酒精濃度過量者，處新臺幣（下同）六千元以上
    一萬二千元以下罰鍰，並吊扣其駕駛執照六個月，道路交通安全規則第一百十四
    條第二款，道路交通管理處罰條例第三十五條第一項第一款分別定有明文。
三、查本件異議人甲○○於民國九十年四月八日凌晨一時二十二分許在臺北市○○街
    騎乘機車經警攔檢進行酒精測試，濃度高達零點三八毫克之事實，有卷附舉發違
    規通知單及酒精測試單影本各一紙為憑，異議人雖辯稱伊並未飲酒，且前三次均
    通過檢測合格，詎警卻仍以第四次側值零點三八毫克告發，其告發之程序及測試
    器具誤差顯有可議云云，然查本院經傳喚實施攔檢酒測之警員陳一信已到庭結稱
    ：「我們把二個車道縮減成一個車道，逐一聞嗅駕駛人，如有酒味就請他做酒測
    ，沒有酒味就放行，當時異議人酒味很濃，嘴巴有紅色，酒測時異議人不合作，
    把舌尖抵住吹氣管，造形呼氣量不足無法酒測，所以我們才用強制吹氣操作方式
    ，用少量呼氣就可檢測出來，前三次因他把舌尖抵住，所以酒測器燈號不會亮，
    表示他根本沒有呼氣通過，所以無法正常檢測。而我們有換過一次吹氣管，因為
    異議人第一次吹的時候燈號不會亮，我們以為機器故障，所以我們換一個全新的
    吹氣管，並且示範給他看，我們自己吹時燈號都會亮，但被告吹時燈號就不會亮
    。我們換吹氣管時機器就會自動列印，因為異議人沒有正常吹氣，所以並不表示
    異議人通過酒測。」等語，足見異議人所謂其前三次均通過檢測云云，無非係異
    議人故意以舌尖抵住測試機器之吹氣管，造成呼氣無法通過，致使檢測員警誤以
    機器故障而更換吹氣管，因而自動列印並無檢測值之測試單，異議人顯係酒後駕
    車酒精濃度過量，卻意圖規避處罰而故意不配合吹氣受檢甚明，所辯其並未飲酒
    ，前三次檢測均有通過云云，顯不足採。從而，原處分機關據以援引上開規定，
    裁處罰鍰六千元，並吊扣駕駛執照六個月，並無不當。本件異議為無理由，應予
    駁回。
四、據上論斷，應依道路交通案件處理辦法第十九條，裁定如主文。
中      華      民      國      九十      年      七      月    三十一  日
                              臺灣板橋地方法院交通法庭
                                      法  官  朱 耀 平
右正本證明與原本無異
如不服本裁定應於送達後五日內向本院提出抗告狀
                                      書記官  黃 炎 煌
中      華      民      國      九十      年      七      月    三十一  日


司法院資訊處製作；財團法人民間司法改革基金會備份。
